臺灣彰化地方法院刑事判決　　　　　　 100年度易字第1123號
公　訴　人　臺灣彰化地方法院檢察署檢察官
被　　　告　李倉保
上列被告因竊盜案件，經檢察官提起公訴（100 年度偵字第8015
、8084、8232號），被告就被訴事實為有罪之陳述，本院進行簡
式審判程序，判決如下：
    主    文
李倉保犯攜帶兇器竊盜罪，累犯，處有期徒刑捌月；又犯竊盜罪
，累犯，處有期徒刑伍月；又犯攜帶兇器竊盜未遂罪，處有期徒
刑柒月。應執行有期徒刑壹年肆月。
    犯罪事實
一、李倉保前因3 次毒品危害防制條例案件，經本院以97年度訴
    字第739 號、97年度訴字第1013號各判處有期徒刑9 月確定
    ；又因毒品危害防制條例案件，經本院以97年度訴字第1796
    號判處有期徒刑10月確定；再因詐欺案件，經本院以98年度
    簡字第108 號判處有期徒刑5 月確定，上開案件經定應執行
    為有期徒刑2 年8 月，於民國99年10月31日縮刑期滿執行完
    畢。詎仍不知悔改，復分別為下列竊盜犯行：
  (一)李倉保意圖為自己不法之所有，於100 年8 月2 日凌晨3 、
    4 時許，騎乘車牌號碼GZ8-055 號重型機車，攜帶其所有客
    觀上足以對人生命、身體、安全構成威脅，可作為兇器使用
    之老虎鉗1 支（未扣案），前往彰化縣彰化市○○路19巷5
    號旁邊，以持老虎鉗剪斷電纜線之方式，竊取該處葉慧珍所
    有之電纜線42公斤，得手後，於同日上午，將竊得之電纜線
    載往彰化縣和美鎮○○段3 號「宥誠」資源回收場，出售予
    不知情之黃蘭惠，得款新臺幣（下同）2,940 元，變賣所得
    已花用殆盡。嗣因黃蘭惠發現可發報警處理而查悉上情。
  (二)復意圖為自己不法之所有，於100 年6 月26日下午6 時11分
    許，騎乘車牌號碼GZ8-055 號重型機車，前往陶怡佃位於彰
    化縣和美鎮○○路183 號住宅旁之空地，以徒手掀開水溝蓋
    搬取之方式，竊取該處陶怡佃所有之水溝蓋3 塊，得手後，
    於同年6 月27日下午1 時30分許，將竊得之水溝蓋載往彰化
    縣和美鎮○○路上之「和東」資源回收場，出售予不知情之
    陳焜煌，得款976 元，變賣所得作為生活所需花用。嗣因陶
    怡佃發現李倉保行竊，駕駛車輛追捕竊嫌未果，乃記下竊嫌
    騎乘之機車車牌號碼報警處理而經警循線查獲。
  (三)又意圖為自己不法之所有，於100 年8 月13日下午4 時40分
    許，騎乘車牌號碼GZ8-055 號重型機車，前往彰化縣和美鎮
    ○○段1548地號農田，持其所有客觀上足以對人生命、身體
    、安全構成威脅，可作為兇器使用之老虎鉗及美工刀各1 支
    （均未扣案），以老虎鉗剪斷電纜線，並鬆開抽水馬達螺絲
    ，及以美工刀將抽水馬達塑膠管割斷之方式，著手竊取該處
    謝應春所有之灌溉用電纜線及抽水馬達1 台，惟未及將電纜
    線及抽水馬達拆卸搬走，即為謝應春發現，李倉保乃立即騎
    乘機車逃逸致未行竊得逞。嗣經謝應春報警處理而循線查獲
    上情。
二、案經葉慧珍、陶怡佃、謝應春訴由彰化縣警察局和美分局報
    告臺灣彰化地方法院檢察署檢察官偵查起訴。
    理    由
一、本件被告李倉保所犯係死刑、無期徒刑、最輕本刑為3 年以
    上有期徒刑以外之罪，其就被訴事實為有罪之陳述，經本院
    裁定以簡式審判程序審理，則依刑事訴訟法第273 條之2 、
    同法第159 條第2 項之規定，不適用傳聞法則有關限制證據
    能力之相關規定，合先敘明。
二、上揭犯罪事實，業據被告李倉保於警詢及偵審中坦承不諱，
    犯罪事實欄一之(一)部分，並有證人即告訴人葉慧珍、證人即
    收購電纜線之黃蘭惠於警詢時之證言、彰化縣警察局和美分
    局100 年8 月3 日扣押筆錄、扣押物品目錄表、告訴人葉慧
    珍出具之贓物認領保管單、資源回收場業者收受物品登記簿
    、估價單各1 份、現場及採證照片共17張在卷可稽（偵8015
    號卷第22至28頁、第30至32頁、第34至40頁）；犯罪事實欄
    一之(二)部分，有證人即告訴人陶怡佃、證人即車牌號碼GZ8-
    055 號重型機車車主李德勝、證人即收購水溝蓋之陳焜煌於
    警詢中之證述、證人陳焜煌提供之買賣登記資料1 紙、監視
    器錄影翻拍照片及現場照片共10張附卷可憑（偵8084號卷第
    17至29頁）；犯罪事實欄一之(三)部分，有證人即告訴人謝應
    春於警詢時之證言、現場照片6 張在卷足憑（偵8232號卷第
    16至20頁），足認被告自白與事實相符，堪可採信。本件事
    證明確，被告犯行堪以認定，應依法論科。
三、按刑法第321 條第1 項第3 款之攜帶兇器竊盜罪，係以行為
    人攜帶兇器竊盜為其加重條件，此所謂兇器，其種類並無限
    制，凡客觀上足對人之生命、身體、安全構成威脅，具有危
    險性之兇器均屬之，且祇須行竊時攜帶此種具有危險性之兇
    器為已足，並不以攜帶之初有行兇之意圖為必要，最高法院
    79年臺上字第5253號著有判例可資參照。查被告李倉保於犯
    罪事實欄一之(一)、(三)持以行竊之老虎鉗、於犯罪事實欄一之
    (三)行竊時所用之美工刀，雖均未扣案，惟被告供稱：老虎鉗
    長度約33公分、均為金屬製等語（本院卷第39、40頁），並
    參酌該老虎鉗既足以剪斷電纜線，美工刀則可以割斷連接抽
    水馬達之塑膠管，顯見該老虎鉗、美工刀於客觀上均足以對
    人之生命、身體、安全構成威脅，自應認為可作兇器使用。
    是核被告犯罪事實欄一之(一)所為，係犯刑法第321 條第1 項
    第3 款之攜帶兇器竊盜罪；犯罪事實欄一之(二)所為，係犯同
    法第320 條第1 項之竊盜罪；犯罪事實欄一之(三)所為，係犯
    刑法第321 條第2 項、第1 項第3 款之攜帶兇器竊盜未遂罪
    。被告所犯上開3 罪，犯意各別，時間不同，應分論併罰。
    又被告有如犯罪事實欄一所述之前案科刑及執行紀錄，有卷
    附臺灣高等法院被告前案紀錄表可按，其受有期徒刑之執行
    完畢，5 年以內故意再犯有期徒刑以上之罪，所犯上開3 罪
    均為累犯，應依刑法第47條第1 項之規定，各加重其刑。被
    告於犯罪事實欄一之(三)已著手於竊盜行為之實行而不遂，為
    未遂犯，依刑法第25條第2 項之規定，按既遂犯之刑減輕之
    ，並依法先加後減。起訴意旨雖認被告犯罪事實欄一之(三)所
    示竊盜行為已屬既遂，惟被告該次犯行僅著手以老虎鉗剪斷
    電纜線，及鬆開抽水馬達螺絲，以美工刀將抽水馬達塑膠管
    割斷，欲取走時即遭告訴人謝應春發現，則被告原欲竊取之
    電線、抽水馬達均未及取走，此業據被告供述明確，核與證
    人謝應春警詢中之證述相符，應堪採信，是難認被告著手竊
    取之電線、抽水馬達已進入被告實力支配之下，公訴人上開
    見解尚有未洽，然此僅係既遂、未遂程度之不同，毋庸變更
    起訴法條，附此敘明。爰審酌被告素行不佳，其正值壯年，
    不思循正途獲取財物，竟竊取他人物品變賣換取現金，造成
    他人財產上之損害，及其各次竊盜之手段、所得財物價值、
    智識程度等一切情狀，分別量處如主文所示之刑，及依刑法
    第51條第5 款之規定，定其應執行之刑。被告於犯罪事實欄
    一之(一)行竊時所使用之老虎鉗1 支、於犯罪事實欄一之(三)竊
    盜時所用之老虎鉗、美工刀各1 支，雖均為被告所有供犯罪
    所用之物，但並非違禁物，亦未扣案，為避免將來執行困難
    ，爰不予宣告沒收。
據上論斷，應依刑事訴訟法第273 條之1 第1 項、第299 條第1
項前段，刑法第320 條第1 項、第321 條第2 項、第1 項第3 款
、第47條第1 項、第25條第2 項、第51條第5 款，判決如主文。
本案經檢察官張嘉宏到庭執行職務。
中    華    民    國   100    年    11    月    30    日
                  刑事第八庭          法  官  王素珍
以上正本證明與原本無異。
如不服本判決應於收受判決後10日內向本院提出上訴書狀，並應
敘述具體理由；其未敘述上訴理由者，應於上訴期間屆滿後20日
內向本院補提理由書（均須按他造當事人之人數附繕本）「切勿
逕送上級法院」。
告訴人或被害人對於判決如有不服具備理由請求檢察官上訴者，
其上訴期間之計算係以檢察官收受判決正本之日期為準。
中    華    民    國   100    年    12    月    1     日
                                      書記官  廖春慧
附錄本案論罪科刑法條：
中華民國刑法第320條
意圖為自己或第三人不法之所有，而竊取他人之動產者，為竊盜
罪，處5  年以下有期徒刑、拘役或 5 百元以下罰金。
意圖為自己或第三人不法之利益，而竊佔他人之不動產者，依前
項之規定處斷。
前二項之未遂犯罰之。
中華民國刑法第321條
（加重竊盜罪）
犯竊盜罪而有下列情形之一者，處 6 月以上、5 年以下有期徒
刑，得併科新臺幣 10 萬元以下罰金：
一、侵入住宅或有人居住之建築物、船艦或隱匿其內而犯之者。
二、毀越門扇、牆垣或其他安全設備而犯之者。
三、攜帶兇器而犯之者。
四、結夥三人以上而犯之者。
五、乘火災、水災或其他災害之際而犯之者。
六、在車站、埠頭、航空站或其他供水、陸、空公眾運輸之舟、
    車、航空機內而犯之者。
前項之未遂犯罰之。